【裁判字號】    97,訴,945
【裁判日期】    970910
【裁判案由】    違反毒品危害防制條例
【裁判全文】
臺灣屏東地方法院刑事判決               97年度訴字第945號
公  訴  人  臺灣屏東地方法院檢察署檢察官
被      告  甲○○
上列被告因違反毒品危害防制條例案件，經檢察官提起公訴（97
年度毒偵字第338 號），嗣被告於本院準備程序進行中先就被訴
事實為有罪之陳述，本院告知被告簡式審判程序之旨，並聽取當
事人之意見後，裁定改由受命法官獨任依簡式審判程序審理，判
決如下：
    主  文
甲○○施用第一級毒品，累犯，處有期徒刑壹年肆月，扣案殘留
有第一級毒品海洛因之夾鏈袋壹個沒收銷燬之；又施用第一級毒
品，累犯，處有期徒刑壹年肆月，扣案殘留有第一級毒品海洛因
之注射針筒壹支及夾鏈袋貳個均沒收銷燬之。應執行有期徒刑貳
年陸月，扣案殘留有第一級毒品海洛因之注射針筒壹支及夾鏈袋
個，均沒收銷燬之。
    事  實
一、甲○○前因施用毒品案件，經本院以90年度毒聲字第1105號
    裁定送觀察、勒戒，經評定無繼續施用之傾向，於民國90年
    7 月11日釋放出所，並經臺灣屏東地方法院檢察署檢察官以
    90年度毒偵字第1088號為不起訴處分確定；復因施用毒品案
    件，經本院以91年度毒聲字第445 號裁定送觀察、勒戒，經
    評定有繼續施用毒品之傾向，再經本院以91年度毒聲字第
    558 號裁定令入戒治處所施以強制戒治，嗣因戒治成效良好
    ，經本院以91年度毒聲字第1402號裁定停止戒治，所餘戒治
    期間付保護管束，至92年5 月29日保護管束期滿，以執行完
    畢論，刑責部分，則經本院以91年度訴字第385 號判決處有
    期徒刑6 月確定，於93年3 月24日縮刑期滿執行完畢。又因
    施用毒品案件，經本院以94年度訴字第732 號判決處有期徒
    刑1 年確定，再經本院以95年度訴字第374 號判決處有期徒
    刑1 年2 月、5 月，應執行有期徒刑1 年5 月確定，嗣經本
    院以96年度聲減字第609 號裁定減刑為應執行有期徒刑8 月
    又15日確定，接續執行，嗣因假釋出監付保護管束，至96
    年11月3 日保護管束期滿，以執行完畢論。
二、詎其仍不知悔改、戒絕毒品，於前開強制戒治執行完畢釋放
    後5 年內，明知海洛因經公告列為毒品危害防制條例第2 條
    第2 項第1 款之第一級毒品，不得非法持有、施用，竟基於
    施用第一級毒品海洛因之犯意，於97年2 月17日上午8 時前
    某時，在屏東縣某處，以將海洛因置入注射針筒內摻水稀釋
    ，注射血管之方式，施用第一級毒品海洛因1 次，嗣於同日
    上午8 時許，為警持搜索票至其位於屏東縣高樹鄉○○村○
    ○路18號之住處進行搜索，查扣夾鏈袋1 個；又於同年5 月
    18日下午6 時許，在位於屏東縣高樹鄉廣福村廣福大橋旁之
    荔枝園內，以同一方式，施用第一級毒品海洛因1 次，嗣為
    警當場查獲，並扣得其用以施用海洛因之注射針筒1 支及夾
    鏈袋2 個，而查知上情。
三、案經屏東縣警察局里港分局報告臺灣屏東地方法院檢察署檢
    察官偵查起訴。
    理  由
一、本案被告甲○○所犯違反毒品危害防制條例案件，並非法定
    刑為死刑、無期徒刑或最輕本刑3 年以上有期徒刑之罪，亦
    非高等法院管轄第一審之案件，而被告於本院準備程序中就
    被訴事實為有罪之陳述，本院合議庭乃裁定由受命法官獨任
    進行簡式審判程序。又簡式審判程序之證據調查，依刑事訴
    訟法第273 條之2 規定，不受同法第159 條第1 項審判外陳
    述排除之限制，再被告對於卷內之各項證據，亦不爭執證據
    能力，故卷內所列之各項證據，自得作為證據，先予敘明。
二、上揭事實，業據被告坦承不諱，其2 次為警所採集之尿液檢
    體，經送請正修科技大學超微量研究科技中心以酵素免疫分
    析法及氣相層析質譜儀法檢驗，結果均呈嗎啡陽性反應，有
    該中心97年3 月13日編號R00-0000-000號、97年6 月16日編
    號R00-0000-000號濫用藥物尿液檢驗報告在卷足憑，又扣案
    之注射針筒1 支、夾鍊袋3 個，經屏東縣警察局里港分局警
    員以臺灣尖端先進生技醫藥股份有限公司毒品簡易快速篩檢
    試劑檢驗結果，其內殘留液體均含有第一級毒品海洛因成分
    ，有毒品初步檢驗報告單及檢驗相片在卷可按，此外復有扣
    押筆錄、扣押物品目錄表各2 份及相片等在卷可佐，被告自
    白顯與事實相符；次查被告前因毒品案件，經本院以90年度
    毒聲字第1105號裁定送觀察、勒戒，經評定無繼續施用之傾
    向，於90年7 月11日釋放出所，並經臺灣屏東地方法院檢察
    署檢察官以90年度毒偵字第1088號為不起訴處分確定；復因
    施用毒品案件，經本院以91年度毒聲字第445 號裁定送觀察
    、勒戒，經評定有繼續施用毒品之傾向，再經本院以91年度
    毒聲字第558 號裁定令入戒治處所施以強制戒治，嗣因戒治
    成效良好，經本院以91年度毒聲字第1402號裁定停止戒治，
    所餘戒治期間付保護管束，至92年5 月29日保護管束期滿，
    以執行完畢論，刑責部分，則經本院以91年度訴字第385 號
    判決處有期徒刑6 月確定，於93年3 月24日縮刑期滿執行完
    畢之事實，有臺灣屏東地方法院檢察署刑案資料查註紀錄表
    、臺灣高等法院被告全國前案紀錄表各1 份在卷可按，是被
    告於強制戒治執行完畢釋放後5 年內，再犯本件施用毒品犯
    行，事證明確，應予依法論科。
三、查海洛因係屬毒品危害防制條例第2 條第2 項第1 款所規定
    之第一級毒品，是核被告所為，均係犯毒品危害防制條例第
    10 條 第1 項之施用第一級毒品罪。被告持有毒品復進而施
    用，其持有毒品之低度行為，均為施用毒品之高度行為所吸
    收，均不另論罪。其所犯上開2 次施用海洛因犯行，相隔有
    時，顯係基於不同犯意而為，自應予分論併罰。又查被告前
    有如事實欄所示之科刑及執行情形，有臺灣屏東地方法院檢
    察署刑案資料查註紀錄表、臺灣高等法院被告前案紀錄表各
    1 份附卷足憑，其於刑之執行完畢後5 年內，再犯本件有期
    徒刑之2 罪，均為累犯，均應依刑法第47條第1 項加重其刑
    。爰審酌被告多次施用毒品，足以戕害其身心，滋生其他犯
    罪，素行不良，有臺灣屏東地方法院檢察署刑案資料查註紀
    錄表、臺灣高等法院被告前案紀錄表在卷可按，惟其犯後坦
    承犯行，且施用毒品行為於本質上係屬自我戕害行為，反社
    會性之程度應屬較低等一切情狀，就其所犯2 罪各量處如主
    文所示之刑，並定其應執行刑。至扣案之注射針筒1 支及夾
    鍊袋3 個，經鑑定結果，其內均含有海洛因成分，業如前述
    ，是該些注射針筒及夾鍊袋既均已與海洛因毒品難以析離，
    均應依毒品危害防制條例第18條第1 項前段之規定，宣告沒
    收銷燬之。
據上論斷，應依刑事訴訟法第273 條之1 第1 項、第299 條第1
項前段，毒品危害防制條例第10條第1 項、第18條第1 項前段，
刑法第11條、第47條第1 項、第51條第5 款，判決如主文。
本案經檢察官陳新君到庭執行職務。
中    華    民    國    97    年    9     月    10    日
                  刑事第五庭    法  官  陳秀慧
以上正本證明與原本無異。
如不服本判決應於收受本判決送達後十日內向本院提出上訴書狀
，其未敘述上訴理由者，並得於提起上訴後十日內向本院補提理
由書狀（均須按他造當事人之人數附繕本）「切勿逕送上級法院
」。
中    華    民    國    97    年    9     月    10    日
                                書記官  溫訓暖
附錄本判決論罪科刑法條：
毒品危害防制條例第10條第1項：
施用第一級毒品者，處6月以上5年以下有期徒刑。


司法院資訊處製作；財團法人民間司法改革基金會備份。
